臺灣臺北地方法院民事簡易判決
111年度北簡字第11301號
原      告  華南產物保險股份有限公司

法定代理人  陳文智
訴訟代理人  林唯傑
複代理人    林鼎鈞
            蔡明軒
            管禮  
被      告  王憲仁
上列當事人間請求損害賠償事件，本院於民國111年11月9日言詞
辯論終結，判決如下：
　　主　　　文
被告應給付原告新臺幣92,862元，及自民國111年10月21日起至
清償日止，按週年利率百分之5計算之利息。
原告其餘之訴駁回。
訴訟費用新臺幣2,760元，其中新臺幣994元由被告負擔，餘由原
告負擔。
本判決得假執行。被告如以新臺幣92,862元為原告預供擔保後，
得免為假執行。
　　事實及理由
壹、程序事項：
一、按因侵權行為涉訟者，得由行為地之法院管轄；民事訴訟法
    第15條第1項定有明文。查本件侵權行為地在臺北市中山區
    ，本院自有管轄權，先予敘明。
二、被告經合法通知，未於言詞辯論期日到場，核無民事訴訟法
    第386條所列各款情事，爰依原告之聲請，准由其一造辯論
    而為判決。
貳、實體部分：　　
一、原告起訴主張略以：被告於民國110年1月17日18時40分許，
    駕駛車牌號碼00-0000號租賃小客車，行經臺北市中山區中
    山北路2段42巷旁停車場，疏未注意車前狀況，與原告承保
    、訴外人黃淑敏所有、訴外人黃昱達駕駛之車牌號碼000-00
    00號自小客車（下稱系爭車輛）發生碰撞，致系爭車輛受損
    。經送廠修復，支出必要修復費用新臺幣（下同）255,598
    元，其中工資57,443元、零件198,155元。原告已依約賠付
    被保險人，並依保險法第53條第1項規定取得代位求償權，
    爰依侵權行為損害賠償之法律關係請求等語，並聲明：被告
    應給付原告255,598元，及自起訴狀繕本送達翌日起至清償
    日止，按年息5%計算之利息。
二、被告未於言詞辯論期日到場，亦未提出書狀作何聲明陳述。
三、本院之判斷：
　㈠原告主張被告於上開時、地，駕駛車牌號碼00-0000號租賃小
    客車，與原告承保、訴外人黃昱達駕駛之系爭車輛發生碰撞
    而肇事等事實，業據原告提出非道路交通事故當事人登記聯
    單、汽車出險警方案情調查報告表等件影本為證（卷第15-1
    7頁），並有本院調閱本件事故相關資料在卷（卷第29-37頁
    ），而被告經本院合法通知，未於言詞辯論期日到場，復未
    提出書狀答辯供本院斟酌，依民事訴訟法第280條第3項準用
    同條第1項規定，視同自認，自堪信原告之主張為真正。
　㈡按汽車行駛時，駕駛人應注意車前狀況及兩車並行之間隔，
    並隨時採取必要之安全措施；道路交通安全規則第94條第3
    項前段定有明文。次按因故意或過失，不法侵害他人之權利
    者，負損害賠償責任；汽車、機車或其他非依軌道行駛之動
    力車輛，在使用中加損害於他人者，駕駛人應賠償因此所生
    之損害，但於防止損害之發生，已盡相當之注意者，不在此
    限；又被保險人因保險人應負保險責任之損失發生，而對於
    第三人有損失賠償請求權者，保險人得於給付賠償金額後，
    代位行使被保險人對於第三人之請求權；但其所請求之數額
    ，以不逾賠償金額為限；民法第184條第1項前段、第191條
    之2、保險法第53條第1項亦均有明定。本件事故發生地點為
    大樓地下停車場，雖非道路交通安全規則所規定之道路，惟
    就停車場內之行車安全，仍得參酌道路交通安全規則之相關
    規定以為遵循。查被告駕駛車輛行經肇事地點，疏未注意車
    前狀況並保持安全距離，致與同向前方之系爭車輛發生碰撞
    而肇事，被告對於防止損害之發生顯未盡相當之注意，就本
    件交通事故之發生自有過失，且被告之過失行為與系爭車輛
    所受損害間有相當因果關係，被告應負侵權行為損害賠償責
    任。又原告依保險契約給付系爭車輛之修復費用後，自得依
    上開法律規定代位行使對被告之損害賠償請求權。
　㈢次按，不法毀損他人之物者，被害人得請求賠償其物因毀損
    所減少之價額，民法第196條定有明文。又依民法第196條請
    求賠償物被毀損所減少之價額，得以修復費用為估定之標準
    ，但以必要者為限（例如︰修理材料以新品換舊品，應予折
    舊），有最高法院77年度第9次民事庭會議決議可資參照。
    查原告之系爭車輛因本件車禍須支出修復費用255,598元，
    其中工資44,640元（含稅46,872元）、零件198,787元（含
    稅208,726元），有汎德永業汽車股份有限公司汎德竹圍營
    業所出具之估價單與統一發票在卷（卷第19-25頁），就原
    告請求之工資、零件金額與統一發票記載之金額有所出入，
    自應以統一發票記載金額為準。而系爭車輛於106年9月出廠
    ，迄至110年1月17日事故發生時止，已出廠3年4月，有系爭
    車輛行車執照為憑（卷第27頁），系爭車輛既以新零件更換
    被毀損之舊零件，自應將折舊予以扣除。按行政院所頒佈之
    固定資產耐用年數表及固定資產折舊率表規定非運輸業用小
    客車之耐用年數為5年，依定率遞減法每年折舊369/1000，
    系爭車輛修復費用中零件部分扣除如附表所示折舊金額後為
    45,990元，加計工資等費用共92,862元，屬必要之修理費用
    ，原告就此部分之請求，應予准許。
　㈣綜上所述，原告依侵權行為損害賠償之法律關係，請求被告
    給付92,862元，及自起訴狀繕本送達翌日即111年10月21日
    （卷第121頁）起至清償日止，按週年利率5%計算之利息，
    為有理由，應予准許。逾此範圍之請求為無理由，應予駁回
    。並依職權宣告原告勝訴部分得假執行，以及被告得供擔保
    免為假執行。
四、訴訟費用負擔之依據：民事訴訟法第78條。本件訴訟費用額
    ，依後附計算書確定如主文所示之金額。
中　　華　　民　　國　　111 　年　　11　　月　　23　　日
　　　　　　　　　臺灣臺北地方法院臺北簡易庭
　　　　　　　　　　　　　　　法　官　蔡玉雪
以上為正本係照原本作成。
如不服本判決，應於判決送達後20日內向本庭提出上訴狀，並按
他造當事人之人數附繕本；如委任律師提起上訴者，應一併繳納
上訴審裁判費。
中　　華　　民　　國　　111 　年　　11　　月　　23　　日
　　　　　　　　　　　　　　　書記官　陳黎諭
計   算   書：
項　　　　目 金額（新臺幣） 備　　註 第一審裁判費 2,760元 原告部分勝訴，故訴訟費用中994元由被告負擔，其餘1,766元由原告負擔。 合　　　　計 2,760元  
附表（零件折舊計算式，元以下四捨五入）：
第一年折舊：208,726×0.369＝77,020元；
第二年折舊：（208,726－77,020）×0.369＝48,600元；
第三年折舊：（208,726－77,020－48,600）×0.369＝30,666元
　　　　　　；
第四年折舊：（208,726－77,020－48,600－30,666）×0.369×
　　　　　　4/12＝6,450元；
折舊後殘值：208,726－77,020－48,600－30,666－6,450＝
　　　　　　45,990元。